臺灣桃園地方法院刑事判決　　　　　　 100年度訴緝字第35號
公　訴　人　臺灣桃園地方法院檢察署檢察官
被　　　告　劉勇成
上列被告因違反毒品危害防制條例案件，經檢察官提起公訴（98
年度偵字第17411 號），本院判決如下：
    主  文
劉勇成共同製造第二級毒品，處有期徒刑年陸月。扣案如附表
一所示之物，均沒收銷燬之；扣案如附表二、三所示之物，均沒
收。
    事  實
一、劉勇成與郭堅（另經本院以99年度訴字第923 號判決判處
    有期徒刑7 年6 月）熟識，郭堅則為某真實姓名年籍不詳
    、綽號「勇哥」之成年男子之友人。緣「勇哥」得知吳泳泉
    （另經本院以99年度訴字第1055號判決判處有期徒刑5 年）
    具有製造第二級毒品甲基安非他命之技術，即邀約與之合作
    製造甲基安非他命，約定若成功製造出成品，即支付該甲基
    安非他命販售所得利潤之百分之20作為報酬，吳泳泉因失業
    缺錢，遂應允為之。「勇哥」旋邀約郭堅、劉勇成共同參
    與。而劉勇成、郭堅、吳泳泉均明知甲基安非他命為毒品
    危害防制條例所列管之第二級毒品，不得非法持有、製造，
    因貪圖不法利益，竟仍與「勇哥」共同基於製造第二級毒品
    甲基安非他命之犯意聯絡，由郭堅先行覓妥桃園縣龜山鄉
    ○○路○ 段600 號獨棟式5 層樓房屋作為製造第二級毒品甲
    基安非他命之場所，再偕同其不知情之女友黃曉眉以黃曉眉
    名義承租該屋，「勇哥」即出資訂購內含第四級毒品假麻黃
    （Pseudoephedrine ）成分之舒鼻寧錠，及乙醇、乙醚、
    丙酮、鹽酸、醋酸、硫酸鋇、醋酸鈉、氯化鈀（俗稱鈀金）
    、二氯甲烷、氫氧化鈉等用以製造第二級毒品甲基安非他命
    之原料及化學藥劑，並出資令吳泳泉購妥塑膠瓶、塑膠盤、
    塑膠盆、塑膠桶、磁盤、托盤、漏斗、玻璃蒸餾瓶、高壓氣
    瓶、增壓電動馬達、過濾器、攪拌鐵棍等用以製造第二級毒
    品甲基安非他命之器具，或由「勇哥」親自運送、或由「勇
    哥」囑吳泳泉將上開製毒工具運送至上址屋內，劉勇成則自
    備NOKIA 廠牌之行動電話1 具（內含晶片卡1 張）作為其等
    聯繫製毒相關事宜之用，並依郭堅指示至該址陪同吳泳泉
    ，俟吳泳泉製作出含甲基安非他命之滷水後，靜觀毒品結晶
    過程並回報郭堅知悉。吳泳泉、劉勇成即自98年8 月2 日
    起，在上址屋內著手製造第二級毒品甲基安非他命，郭堅
    、「勇哥」則不定時至上址租屋處查看，如有已完成結晶之
    甲基安非他命成品，即與劉勇成共同分裝。吳泳泉製造甲基
    安非他命之步驟為：先將含假麻黃成分之舒鼻寧錠溶解於
    水中，以漏斗過濾，加入鹼水攪拌至白色粉末出現，再以漏
    斗將水濾乾，將鹽酸倒入白色粉末，結晶完成後即製成麻黃
    素；繼將麻黃素泡入氯仿，加入強酸、乙醚，以生成白色粉
    末，再以丙銅洗淨、晾乾白色粉末，最後將該白色粉末加入
    水、醋酸、鹽酸、醋酸鈉、硫酸鋇、鈀金等物，並灌入氫氣
    形成滷水，加入鹼即可固化為結晶體，因而成功製造出如附
    表一所示含第二級毒品甲基安非他命成分之液體。嗣於98年
    8 月8 日晚上7 時20分許，為警在上址1 樓門前發現劉勇成
    形跡可疑，經劉勇成同意帶同警方入內搜索，當場扣得如附
    表一所示之含有甲基安非他命成分之液體、如附表二所示之
    內含第四級毒品即毒品先驅原料假麻黃成分之液體、晶體
    、潮溼狀物質、藥錠（假麻黃驗前純質淨重20公克以上）
    ，及如附表三所示之製造第二級毒品甲基安非他命過程所需
    之器具、化學藥劑，而查獲上情。
二、案經桃園縣政府警察局龜山分局報告臺灣桃園地方法院檢察
    署檢察官偵查起訴。
    理  由
壹、證據能力部分：
    按被告以外之人於審判外之陳述，雖不符刑事訴訟法第 159
    條之1 至第159 條之4 之規定，而經當事人於審判程序同意
    作為證據，法院審酌該言詞陳述或書面陳述作成時之情況，
    認為適當者，亦得為證據。當事人、代理人或辯護人於法院
    調查證據時，知有刑事訴訟法第159 條第1 項不得為證據之
    情形，而未於言詞辯論終結前聲明異議者，視為有前項之同
    意，刑事訴訟法第159 條之5 定有明文。查本判決所引用以
    下審判外作成之相關供述證據，公訴人、被告劉勇成及辯護
    人於本院準備程序、審判期日均表示無意見而不予爭執，亦
    未於言詞辯論終結前聲明異議，本院審酌上開證據資料製作
    時之情況，尚無違法取得及證明力明顯過低之瑕疵，認以之
    作為證據應屬適當，而其餘所依憑判斷之非供述證據，本院
    亦查無有何違反法定程序取得之情形，且上開各該證據均經
    本院於審判期日依法進行證據之調查、辯論，被告於訴訟上
    之防禦權，已受保障，故上開證據資料均有證據能力。
貳、實體部分：
一、上揭犯罪事實，迭據被告劉勇成於警詢、偵訊及本院訊問、
    審理時坦承不諱（見本院99年度訴字第923 號卷第110 頁、
    100 年度訴緝字第35號卷第20頁背面），並經證人即查獲被
    告之警員陳正雄於偵查中證述本案查獲經過綦詳（見98年度
    偵字第17411 號卷第93至94頁），此外，復有桃園縣政府警
    察局龜山分局搜索扣押筆錄、扣押物品目錄表暨扣押物品清
    單（見98年度偵字第17411 號卷第44至51頁、第239 至 243
    頁）、桃園縣政府警察局99年11月18日桃警鑑字第09900969
    20號函檢附之現場勘察報告暨現場照片126 幀（見本院99年
    度訴字第923 號卷第15至93頁）、內政部警政署刑事警察局
    98年9 月8 日刑紋字第0980123514號鑑驗書（見98年度偵字
    第17411 號卷第105 至107 頁）附卷可稽，以及如附表一、
    二、三所示之物扣案可資佐證。而扣案如附表一、二、三所
    示之物，經送內政部警政署刑事警察局鑑定後，其鑑定結果
    詳如各該附表「備註」欄所示，亦有該局98年11月26日刑鑑
    字第0980111865號鑑定書在卷可按（見98年度偵字第 17411
    號卷第229 至235 頁），足證被告與同案共犯郭堅、吳泳
    泉、「勇哥」等人確於上揭時地著手製造第二級毒品甲基安
    非他命，其任意性自白與事實相符，堪以採信。
二、按毒品危害防制條例之制定，旨在防制毒品危害，維護國民
    身心健康，對於具有成癮性、濫用性及對社會危害性之麻醉
    藥品與其製劑及影響精神物質與其製品，予以管制，並區分
    其等級及品項，就製造、運輸、販賣、意圖販賣而持有、轉
    讓、施用、持有，乃至非法使人施用及引誘他人施用各級毒
    品之行為，分別明定其處罰。甲基安非他命為毒品危害防制
    條例第2 條第2 項第2 款所明定之第二級毒品，係以鹽酸麻
    黃素為原料，先經鹵化反應程序製成氯假麻黃素，再經氫化
    反應程序而產生含有甲基安非他命成分之滷水（液態甲基安
    非他命），最後經純化結晶步驟，將生成之結晶物脫水風乾
    ，而得高純度之固態甲基安非他命，就製造過程而言，氫化
    反應程序所產生之滷水，已含有甲基安非他命之成分，即屬
    化學反應之製成品，應認已製造既遂。至純化結晶步驟，僅
    係去其雜質並使之固化為結晶體，以提高純度及方便施用，
    如謂須俟完成純化結晶步驟始為既遂，不但與甲基安非他命
    製造結果所呈現之化學反應狀態不合，抑且不足以遏阻毒品
    之擴散，達到刑罰之一般預防功能，當非毒品危害防制條例
    之立法本旨（最高法院著有94年度台上字第6196號、96年度
    台上字第2875號、96年度台上字第2712號、99年度台上字第
    2375號判決意旨足資參照）。是甲基安非他命水溶液續入產
    物純化階段，僅係去其雜質並使之固化為結晶體，以提高純
    度及方便施用，倘若須俟完成純化結晶步驟，始為既遂，非
    惟與甲基安非他命製造結果所呈現之化學反應狀態不合，亦
    混淆製造毒品既遂與提高毒品交易價值之判斷，蓋使毒品可
    供施用，提高市場接受度，為毒品製成後經濟價值之增益，
    而犯罪既、未遂之判斷，本以犯罪構成要件要素是否實現為
    準，經濟價值之增益、是否易於施用等情，既非毒品危害防
    制條例製造毒品罪之法定構成要件要素，自與製造毒品既、
    未遂之認定無關。查本案所扣得如附表一所示之液體均檢出
    第二級毒品甲基安非他命成分，有內政部警政署刑事警察局
    98年11月26日刑鑑字第0980111865號鑑定書存卷可參（見98
    年度偵字第17411 號卷第第234 頁至235 頁），表示該等液
    體均已完成甲基安非他命製程中鹵化及氫化階段反應。又甲
    基安非他命已公認具備成癮性、濫用性及對社會危害性，上
    開液體因均含甲基安非他命成分，理論上若直接施用於人體
    ，已能產生欣快及興奮等作用，是揆諸上開最高法院判決意
    旨，前揭扣案含甲基安非他命成分之液體，既均屬甲基安非
    他命之製成品，雖該液體尚未達純化結晶步驟，仍摻有雜質
    ，惟亦應認已製造既遂，殊無疑義。
三、被告行為後，毒品危害防制條例第4 條業於98年5 月20日修
    正公布，並於98年11月20日施行。據此，本案應依刑法第 2
    條第1 項「按行為後法律有變更者，適用行為時之法律，但
    行為後之法律有利於行為人者，適用最有利於行為人之法律
    」之規定，依「從舊從輕」原則而為比較。查被告行為時之
    毒品危害防制條例第4 條第2 項規定：「製造、運輸、販賣
    第二級毒品者，處無期徒刑或7 年以上有期徒刑，得併科新
    臺幣7 百萬元以下罰金。」，修正後則規定：「製造、運輸
    、販賣第二級毒品者，處無期徒刑或7 年以上有期徒刑，得
    併科新臺幣1 千萬元以下罰金。」；又行為時同條例第17條
    規定：「犯第4 條第1 項至第4 項、第5 條第1 項至第4 項
    前段、第6 條第1 項至第4 項、第7 條第1 項至第4 項、第
    8 條第1 項至第4 項、第10條或第11條第1 項、第2 項之罪
    ，供出毒品來源，因而破獲者，得減輕其刑。」，修正後則
    規定：「犯第4 條至第8 條、第10條或第11條之罪，供出毒
    品來源，因而查獲其他正犯或共犯者，減輕或免除其刑。犯
    第4 條至第8 條之罪於偵查及審判中均自白者，減輕其刑。
    」，是毒品危害防制條例第4 條第2 項修正後，得併科之罰
    金刑雖有提高，惟如於偵查及審判中均自白者，則該罪之最
    低本刑部分因修正後第17條第2 項規定「必減」，而減輕至
    有期徒刑3 年6 月，經綜其全部罪刑而為比較之結果，應以
    修正後即現行之規定對被告較為有利。是本件被告之犯行，
    自應整體適用修正後即現行之毒品危害防制條例規定論處。
四、查甲基安非他命係毒品危害防制條例第2 條第2 項第2 款所
    規定之第二級毒品，不得非法製造，被告著手製造甲基安非
    他命，並已製成如附表一所示含有甲基安非他命成分之毒品
    ，是核其所為，係犯毒品危害防制條例第4 條第2 項之製造
    第二級毒品既遂罪。起訴意旨誤認被告所為，係犯毒品危害
    防制條例第4 條第6 項、第2 項之製造第二級毒品未遂罪，
    容有未當，惟此僅係犯罪階段認定有誤，不生變更起訴法條
    之問題。被告製造第二級毒品甲基安非他命後，復進而持有
    ，其持有之低度行為應為製造之高度行為所吸收，不另論以
    持有罪名。另被告於製毒過程中，持有如附表二所示純質淨
    重達20公克以上之第四級毒品假麻黃之犯行，亦為上述製
    造第二級毒品甲基安非他命之高度行為所吸收，不另論罪。
    被告與郭堅、吳泳泉，及真實姓名年籍不詳、綽號「勇哥
    」之成年男子間，就上開犯行有犯意之聯絡及行為之分擔，
    應論以共同正犯。又被告雖於上開時間在上址租屋處內從事
    製造甲基安非他命之犯行，然被告僅係基於單一製造甲基安
    非他命之犯意，且於密切接近之時、地實施，侵害同一之法
    益，各行為之獨立性極為薄弱，依一般社會觀念，在時間差
    距上，難以強行分開，在刑法評價上，以視為數個舉動之接
    續施行，合為包括之一行為予以評價，較為合理，自應論以
    接續犯，僅成立一製造第二級毒品既遂罪。再98年5 月20日
    修正公布之毒品危害防制條例第17條第2 項關於「犯第4 條
    至第8 條之罪於偵查及審判中均自白者，減輕其刑。」之規
    定，旨在獎勵犯罪人之悛悔，同時使偵查或審判機關易於發
    現真實，以利毒品查緝，俾收防制毒品危害之效；故不論該
    被告之自白，係出於自動或被動、簡單或詳細、一次或多次
    ，並其自白後有無翻異，苟其於偵查及審判中均有自白，即
    應依法減輕其刑。又刑法上所稱之自白，係指行為人對其被
    訴之犯罪事實為任意性之供認而言（最高法院著有98年度台
    上字第6928號判決意旨可資參照），是被告於偵查及審判中
    均自白被訴之著手製造第二級毒品犯行，應依毒品危害防制
    條例第17條第2 項之規定減輕其刑。茲審酌被告正值壯年，
    不思正途，為謀一己之私利，無視毒品對人身心健康戕害至
    深且鉅，且對社會秩序危害甚大，竟共同製造第二級毒品甲
    基安非他命，且依本案查獲之成品及半成品數量觀之，其所
    欲製成之毒品數量非微，倘未即時查緝而流入市面，對國人
    身心健康及社會治安危害甚鉅，惟念被告就本案參與之行為
    係依同案被告郭堅指示至上址陪同共犯吳泳泉，俟共犯吳
    泳泉製作出含甲基安非他命之滷水後，靜觀毒品結晶過程並
    回報同案被告郭堅知悉，犯罪情節較輕，兼衡被告犯後坦
    承犯行，態度尚稱良好，及其犯罪之動機、目的、手段、生
    活狀況、智識程度與素行等一切情狀，量處如主文所示之刑
    ，以示懲儆。
五、扣案物沒收銷燬及沒收部分：
(一)、扣案如附表一所示之物，經檢驗結果確含有第二級毒品甲基
    安非他命成分，係屬毒品危害防制條例第2 條第2 項第2 款
    所管制之第二級毒品，不論屬於犯人與否，均應依毒品危害
    防制條例第18條第1 項前段之規定沒收銷燬之，另送鑑驗取
    樣耗損之部分則毋庸再諭知沒收銷燬。至於盛裝、包裹上開
    甲基安非他命之塑膠瓶、磁盤等物，雖經鑑定機關分別鑑秤
    其重量，然如附表一所示之物係液體，縱將之自前開容器中
    倒出，仍難免有含第二級毒品甲基安非他命成分之液體殘留
    而無法完全與之析離，應整體視為查獲之第二級毒品，均依
    毒品危害防制條例第18條第1 項前段規定宣告沒收銷燬之。
(二)、按毒品危害防制條例第2 條第2 項規定，毒品依其成癮性、
    濫用性及對社會危害性分為四級，並就製造、運輸、販賣、
    意圖販賣而持有、以非法方法使人施用、引誘他人施用及轉
    讓不同品項之毒品等行為，分別定其處罰。至施用或持有第
    三、四級毒品，因其可罰性較低，故除持有第三級、第四級
    毒品純質淨重20公克以上者，同條例第11條第5 項、第6 項
    有處罰規定外，其餘並未設處罰之規定，僅就施用及持有第
    一、二級毒品科以刑罰。但鑑於第三、四級毒品均係管制藥
    品，特於同條例第11條之1 明定無正當理由，不得擅自持有
    ；第18條第1 項中段復規定查獲之第三、四級毒品，無正當
    理由而擅自持有者，沒入銷燬之。從而，依同條例第18條第
    1 項中段應沒入銷燬之毒品，專指查獲施用、持有第三、四
    級毒品而言；倘係查獲製造、運輸、販賣、意圖販賣而持有
    、以非法方法使人施用、引誘他人施用或轉讓第三、四級毒
    品，既屬同條例相關法條明文規定處罰之犯罪行為，即非該
    條項應依行政程序沒入銷燬之範圍。又同條例第19條第1 項
    所定「供犯罪所用或因犯罪所得之物」，係指犯第4 條至第
    9 條、第12條、第13條或第14條第1 項、第2 項之罪所用或
    所得之物，不包括毒品本身在內，是尚不得援用此項規定為
    第三、四級毒品之沒收依據。又同條例對於查獲之製造、運
    輸、販賣、意圖販賣而持有、以非法方法使人施用、引誘他
    人施用及轉讓第三、四級毒品之沒收，並無特別規定，如其
    行為已構成犯罪，則該毒品即屬不受法律保護之違禁物，應
    回歸刑法之適用，依刑法第38條第1 項第1 款之規定沒收之
    （最高法院業著有95年度台上字第4358號、95年度台上字第
    911 號、96年度台上字第728 號、99年度台上字第3733號判
    決意旨闡釋甚明）。而附表二所示之物均檢出含第四級毒品
    即毒品先驅原料假麻黃成分，既係供製造第二級毒品甲基
    安非他命之用，則依上開最高法院判決意旨，自應依刑法第
    38條第1 項第1 款之規定宣告沒收之。另盛裝上開第四級毒
    品即毒品先驅原料假麻黃之塑膠盤、塑膠盆、塑膠瓶、塑
    膠桶、托盤、包裝布等物，雖經鑑定機關分別鑑秤其重量，
    然附表二所示之物係液體、晶體、潮溼狀物質、藥錠，縱將
    之自前開容器中倒出，仍難免有含第四級毒品即毒品先驅原
    料假麻黃成分之液體、晶體、潮溼狀物質或粉末殘留而無
    法完全與之析離，應整體視為第四級毒品，屬違禁物，亦應
    依刑法第38條第1 項第1 款規定予以宣告沒收。
(三)、扣案如附表三編號1 至18所示之物，為真實姓名年籍不詳、
    綽號「勇哥」之成年男子出資購買而所有，供同案共犯吳泳
    泉製造第二級毒品甲基安非他命所用之物，此經證人吳泳泉
    述明在卷（見本院99年度訴字第923 號卷第130 至131 頁）
    ；扣案如附表三編號19所示之行動電話1 具，則為被告所有
    ，用以聯繫本件製毒相關事宜之物，亦據被告供承屬實（見
    本院99年度訴字第923 號卷第136 頁背面），而該行動電話
    內裝之晶片卡1 張，因行動電話服務須以通話晶片卡為使用
    介面，因此電信公司於出租行動電話門號予消費者使用時，
    即同時附帶提供晶片卡給消費者作為門號使用之介面，故電
    信公司接受消費者申辦門號並將該門號開通上線時，該晶片
    卡之所有權亦移轉與消費者，自不能認該晶片卡仍屬電信公
    司所有之物（參照最高法院97年度台上字第1952號判決、97
    年度台上字第2230號判決意旨）；扣案如附表三編號20所示
    之物，雖未檢出第二級毒品甲基安非他命及第四級毒品假麻
    黃之成分，惟既係由「勇哥」出資購買原料、化學藥劑而
    由被告等人著手製造第二級毒品甲基安非他命尚未成功萃取
    析出高純度假麻黃階段之物質，以及盛裝該物質之塑膠瓶
    均係共犯「勇哥」所有而供本件犯罪所用之物，是如附表三
    編號1 至20所示之物，均應依共同正犯連帶責任之原則，依
    毒品危害防制條例第19條第1 項之規定，於被告所犯罪名項
    下宣告沒收之。
(四)、至於如附表四所示之物，經核與本件製造毒品犯行間尚無直
    接關聯，且無證據足證係被告或「勇哥」所有，亦難認係供
    本件製造毒品犯行所用之物，爰均不予宣告沒收，附此敘明
    。
據上論斷，應依刑事訴訟法第299 條第1 項，毒品危害防制條例
第4 條第2 項、第17條第2 項、第18條第1 項前段、第19條第 1
項，刑法第2 條第1 項但書、第11條、第28條，第38條第1 項第
1 款，判決如主文。
本案經檢察官張聰耀到庭執行職務。
中    華    民    國  100     年    7     月    12    日
                  刑事第五庭  審判長法  官  潘政宏
                                    法  官  黃鏡芳
                                    法  官  劉淑玲
以上正本證明與原本無異。
如不服本判決應於收受判決後10日內向本院提出上訴書狀，並應
敘述具體理由。其未敘述上訴理由者，應於上訴期間屆滿後20日
內向本院補提理由書（均須按他造當事人之人數附繕本）「切勿
逕送上級法院」。
                                    書記官  許婉茹
中    華    民    國   100    年    7     月    13    日
附錄本案論罪科刑依據之法條：
毒品危害防制條例第4條：
製造、運輸、販賣第一級毒品者，處死刑或無期徒刑；處無期徒
刑者，得併科新臺幣2 千萬元以下罰金。
製造、運輸、販賣第二級毒品者，處無期徒刑或7 年以上有期徒
刑，得併科新臺幣1 千萬元以下罰金。
製造、運輸、販賣第三級毒品者，處5 年以上有期徒刑，得併科
新臺幣7 百萬元以下罰金。
製造、運輸、販賣第四級毒品者，處3 年以上10年以下有期徒刑
，得併科新臺幣3 百萬元以下罰金。
製造、運輸、販賣專供製造或施用毒品之器具者，處1 年以上 7
年以下有期徒刑，得併科新臺幣1 百萬元以下罰金。
前五項之未遂犯罰之。
附表一：
 ┌──┬───────┬─┬─┬─────────────┐
 │編號│  物品名稱    │單│數│      備         註       │
 │    │              │位│量│                          │
 ├──┼───────┼─┼─┼─────────────┤
 │ 1  │淺黃色液體    │瓶│2 │1.即99年度保字第1215號扣押│
 │    │              │  │  │  品清單編號40-1、40-2，如│
 │    │              │  │  │  現場照片編號124 所示（見│
 │    │              │  │  │  偵查卷第240 頁，本院99年│
 │    │              │  │  │  度訴字第923 號卷第224 頁│
 │    │              │  │  │  ）。                    │
 │    │              │  │  │2.驗前毛重1516.75 公克（包│
 │    │              │  │  │  裝塑膠瓶重173.28公克），│
 │    │              │  │  │  取樣32.93 公克鑑定用罄，│
 │    │              │  │  │  驗餘1310.54 公克，檢出微│
 │    │              │  │  │  量第二級毒品甲基安非他命│
 │    │              │  │  │  成分。                  │
 ├──┼───────┼─┼─┼─────────────┤
 │ 2  │磁盤內深褐色液│瓶│1 │1.即99年度保字第1215號扣押│
 │    │體，送驗前經警│  │  │  物品清單編號26-4，如現場│
 │    │員倒入寶特瓶盛│  │  │  照片編號60所示（見偵查卷│
 │    │裝。          │  │  │  第242 頁，本院99年度訴字│
 │    │              │  │  │  第923 號卷第157 頁、第15│
 │    │              │  │  │  9 至161 頁、第192 頁）。│
 │    │              │  │  │2.驗前毛重267.06公克（包裝│
 │    │              │  │  │  塑膠瓶重86.64 公克），取│
 │    │              │  │  │  樣17.86 公克鑑定用罄，驗│
 │    │              │  │  │  餘162.56公克，檢出第二級│
 │    │              │  │  │  毒品甲基安非他命成分，純│
 │    │              │  │  │  度約百分之16，驗前純質淨│
 │    │              │  │  │  重約28.86 公克。        │
 └──┴───────┴─┴─┴─────────────┘
附表二：
 ┌──┬───────┬─┬─┬─────────────┐
 │編號│  物品名稱    │單│數│      備         註       │
 │    │              │位│量│                          │
 ├──┼───────┼─┼─┼─────────────┤
 │ 1  │淺褐色晶體    │盤│1 │1.即99年度保字第1215號扣押│
 │    │              │  │  │  物品清單編號5-1 ，如現場│
 │    │              │  │  │  照片編號25所示（見偵查卷│
 │    │              │  │  │  第241 頁，本院99年度訴字│
 │    │              │  │  │  第923 號卷第175 頁）。  │
 │    │              │  │  │2.驗前毛重663.30公克（包裝│
 │    │              │  │  │  塑膠盒重415.95公克），取│
 │    │              │  │  │  樣8.50公克鑑定用罄，驗餘│
 │    │              │  │  │  238.85公克，檢出第四級毒│
 │    │              │  │  │  品即毒品先驅原料假麻黃│
 │    │              │  │  │  成分，純度約百分之72，驗│
 │    │              │  │  │  前純質淨重約178.09公克。│
 ├──┼───────┼─┼─┼─────────────┤
 │ 2  │黃色潮濕狀晶體│盆│1 │1.即99年度保字第1215號扣押│
 │    │              │  │  │  物品清單編號5-2 ，如現場│
 │    │              │  │  │  照片編號25所示（見偵查卷│
 │    │              │  │  │  第241 頁，本院99年度訴字│
 │    │              │  │  │  第923 號卷第175 頁）。  │
 │    │              │  │  │2.驗前毛重544.76公克（包裝│
 │    │              │  │  │  塑膠盒重276.26公克），取│
 │    │              │  │  │  樣6.11公克鑑定用罄，驗餘│
 │    │              │  │  │  262.39公克，檢出第四級毒│
 │    │              │  │  │  品即毒品先驅原料假麻黃│
 │    │              │  │  │  成分，純度約百分之85，驗│
 │    │              │  │  │  前純質淨重約228.22公克。│
 ├──┼───────┼─┼─┼─────────────┤
 │ 3  │藍色托盤內黃色│瓶│1 │1.即99年保字第1215號扣押物│
 │    │黏稠狀液體，送│  │  │  品清單編號為26-3，如現場│
 │    │驗前經警員倒入│  │  │  照片編號59所示（見偵查卷│
 │    │塑膠瓶盛裝    │  │  │  第242 頁，本院99年度訴字│
 │    │              │  │  │  第923 號卷第192 頁）。  │
 │    │              │  │  │2.驗前毛重165.67公克（包裝│
 │    │              │  │  │  塑膠瓶重86.64 公克），取│
 │    │              │  │  │  樣14.69 公克鑑定用罄，驗│
 │    │              │  │  │  餘64.34 公克，檢出第四級│
 │    │              │  │  │  毒品即毒品先驅原料假麻黃│
 │    │              │  │  │  成分，純度約百分之49，│
 │    │              │  │  │  驗前純質淨重約38.72 公克│
 │    │              │  │  │  。                      │
 ├──┼───────┼─┼─┼─────────────┤
 │ 4  │紅色托盤內黃色│瓶│1 │1.即99年度保字第1215號扣押│
 │    │液體，送驗前經│  │  │  物品清單編號37，如現場照│
 │    │警員倒入塑膠瓶│  │  │  片編號114 所示（見偵查卷│
 │    │盛裝          │  │  │  第241 頁，本院99年度訴字│
 │    │              │  │  │  第923 號卷第219 頁）。  │
 │    │              │  │  │2.驗前毛重332.38公克（包裝│
 │    │              │  │  │  塑膠瓶重86.64 公克），取│
 │    │              │  │  │  樣18.72 公克鑑定用罄，驗│
 │    │              │  │  │  餘227.02公克，檢出第四級│
 │    │              │  │  │  毒品即毒品先驅原料假麻黃│
 │    │              │  │  │  成分，純度約百分之14，│
 │    │              │  │  │  驗前純質淨重約34.40 公克│
 │    │              │  │  │  。                      │
 ├──┼───────┼─┼─┼─────────────┤
 │ 5  │深褐色液體    │桶│1 │1.即99年度保字第1215號扣押│
 │    │              │  │  │  物品清單編號38-1，如現場│
 │    │              │  │  │  照片編號119 、120 所示（│
 │    │              │  │  │  見偵查卷第241 頁，本院99│
 │    │              │  │  │  年度訴字第923 號卷第 222│
 │    │              │  │  │  頁）。                  │
 │    │              │  │  │2.驗前毛重35200.00公克（包│
 │    │              │  │  │  裝塑膠桶重2075.00 公克）│
 │    │              │  │  │  ，取樣12.70 公克鑑定用罄│
 │    │              │  │  │  ，驗餘33112.30公克，檢出│
 │    │              │  │  │  微量第四級毒品即毒品先驅│
 │    │              │  │  │  原料假麻黃成分。      │
 ├──┼───────┼─┼─┼─────────────┤
 │ 6  │深褐色液體    │桶│1 │1.即99年度保字第1215號扣押│
 │    │              │  │  │  物品清單編號38-2，如現場│
 │    │              │  │  │  照片編號119 、120 所示（│
 │    │              │  │  │  見偵查卷第242 頁，本院99│
 │    │              │  │  │  年度訴字第923 號卷第 222│
 │    │              │  │  │  頁）。                  │
 │    │              │  │  │2.驗前毛重17165.00公克（包│
 │    │              │  │  │  裝塑膠桶重1475.00 公克）│
 │    │              │  │  │  ，取樣18.85 公克鑑定用罄│
 │    │              │  │  │  ，驗餘15671.15公克，檢出│
 │    │              │  │  │  第四級毒品即毒品先驅原料│
 │    │              │  │  │  假麻黃成分，純度約百分│
 │    │              │  │  │  之1 ，驗前純質淨重約156.│
 │    │              │  │  │  90公克。                │
 ├──┼───────┼─┼─┼─────────────┤
 │ 7  │黃色潮濕狀物質│桶│1 │1.即99年度保字第1215號扣押│
 │    │及淡黃色液體  │  │  │  物品清單編號39-1，如現場│
 │    │              │  │  │  照片編號99所示（見偵查卷│
 │    │              │  │  │  第241 頁，本院99年度訴字│
 │    │              │  │  │  第923 號卷第212 頁）。  │
 │    │              │  │  │2.經鑑定機關拆封檢視內含以│
 │    │              │  │  │  布包之黃色潮濕物2 包及淡│
 │    │              │  │  │  黃色液體，分別予以編號為│
 │    │              │  │  │  39-1-1至39-1-3。        │
 │    │              │  │  │3.其中編號39-1-1、39-1-2經│
 │    │              │  │  │  檢視均為黃色潮濕狀物質，│
 │    │              │  │  │  驗前毛重8120.00 公克（包│
 │    │              │  │  │  裝布重135.00公克），取樣│
 │    │              │  │  │  14.19 公克鑑定用罄，驗餘│
 │    │              │  │  │  7970.81 公克，檢出第四級│
 │    │              │  │  │  毒品即毒品先驅原料假麻黃│
 │    │              │  │  │  成分，純度約百分之4 ，│
 │    │              │  │  │  驗前總純質淨重約319.40公│
 │    │              │  │  │  克。                    │
 │    │              │  │  │4.其中編號39-1-3經檢視為淡│
 │    │              │  │  │  黃色液體，驗前毛重22200.│
 │    │              │  │  │  00公克（包裝塑膠桶重2075│
 │    │              │  │  │  .00 公克），取樣17.51 公│
 │    │              │  │  │  克鑑定用罄，驗餘20107.49│
 │    │              │  │  │  公克，檢出第四級毒品即毒│
 │    │              │  │  │  品先驅原料假麻黃成分，│
 │    │              │  │  │  純度約百分之2 ，驗前總純│
 │    │              │  │  │  質淨重約402.50公克。    │
 ├──┼───────┼─┼─┼─────────────┤
 │ 8  │黃色液體      │桶│1 │1.即99年度保字第1215號扣押│
 │    │              │  │  │  物品清單編號39-2，如現照│
 │    │              │  │  │  片編號119 所示（見偵查卷│
 │    │              │  │  │  第240 頁，本院99年度訴字│
 │    │              │  │  │  第923 號卷第222 頁）。  │
 │    │              │  │  │2.驗前毛重2645.00 公克（包│
 │    │              │  │  │  裝塑膠桶重1475.00 公克）│
 │    │              │  │  │  ，取樣16.79 公克鑑定用罄│
 │    │              │  │  │  ，驗餘1153.21 公克，檢出│
 │    │              │  │  │  第四級毒品即毒品先驅原料│
 │    │              │  │  │  假麻黃成分，純度約百分│
 │    │              │  │  │  之3 ，驗前純質淨重約35.1│
 │    │              │  │  │  公克。                  │
 ├──┼───────┼─┼─┼─────────────┤
 │ 9  │黃色圓形藥錠  │瓶│5 │1.即99年度保字第1212號扣押│
 │    │              │  │  │  物品清單編號41-1（見偵查│
 │    │              │  │  │  卷第242 頁）。          │
 │    │              │  │  │2.驗前毛重1380.33 公克（包│
 │    │              │  │  │  裝塑膠瓶重380.85公克），│
 │    │              │  │  │  取樣9.48公克鑑定用罄，驗│
 │    │              │  │  │  餘990.00公克，檢出第四級│
 │    │              │  │  │  毒品即毒品先驅原料假麻黃│
 │    │              │  │  │  成分，純度約百分之30，│
 │    │              │  │  │  驗前純質淨重約299.84公克│
 │    │              │  │  │  。                      │
 └──┴───────┴─┴─┴─────────────┘
附表三：
 ┌──┬───────┬─┬─┬─────────────┐
 │編號│  物品名稱    │單│數│      備         註       │
 │    │              │位│量│                          │
 ├──┼───────┼─┼─┼─────────────┤
 │ 1  │大型漏斗      │支│1 │99年度保字第1215號扣押物品│
 │    │              │  │  │清單編號1 ，如現場照片編號│
 │    │              │  │  │8 所示（見偵查卷第239 頁，│
 │    │              │  │  │本院99年度訴字第923 號卷第│
 │    │              │  │  │166 頁）。                │
 ├──┼───────┼─┼─┼─────────────┤
 │ 2  │乙醚          │瓶│1 │1.即99年度保字第1215號扣押│
 │    │              │  │  │  物品清單編號1-1 （見偵查│
 │    │              │  │  │  卷第242 頁）。          │
 │    │              │  │  │2.檢出乙醚（Ether）成分。 │
 ├──┼───────┼─┼─┼─────────────┤
 │ 3  │二氯甲烷      │桶│1 │1.即99年度保字第1215號扣押│
 │    │              │  │  │  物品清單編號1-2 （見偵查│
 │    │              │  │  │  卷第240 頁）。          │
 │    │              │  │  │2.檢出二氯甲烷（Dichlorome│
 │    │              │  │  │  -thane）成分。          │
 ├──┼───────┼─┼─┼─────────────┤
 │ 4  │玻璃蒸餾瓶    │個│1 │99年度保字第1215號扣押物品│
 │    │              │  │  │清單編號2 （見偵查卷第 239│
 │    │              │  │  │頁）。                    │
 ├──┼───────┼─┼─┼─────────────┤
 │ 5  │鹽酸          │瓶│1 │1.即99年度保字第1215號扣押│
 │    │              │  │  │  物品清單編號2-1 ，如現場│
 │    │              │  │  │  照片編號11、12所示（見偵│
 │    │              │  │  │  查卷第240 頁，本院99年度│
 │    │              │  │  │  訴字第923 號卷第168 頁）│
 │    │              │  │  │  。                      │
 │    │              │  │  │2.檢出鹽酸（ Hydrochloride│
 │    │              │  │  │  ，HCI）成分。           │
 ├──┼───────┼─┼─┼─────────────┤
 │ 6  │醋酸鈉        │瓶│1 │1.即99年度保字第1215號扣押│              │
 │    │              │  │  │  物品清單編號2-2 ，如現場│
 │    │              │  │  │  照片編號11所示（見偵查卷│
 │    │              │  │  │  第240 頁，本院99年度訴字│
 │    │              │  │  │  第923 號卷第168 頁）。  │
 │    │              │  │  │2.驗前毛重511.97公克（包裝│
 │    │              │  │  │  塑膠瓶重46.96 公克），取│
 │    │              │  │  │  樣5.68公克鑑定用罄，驗餘│
 │    │              │  │  │  459.33公克，檢出醋酸鈉（│
 │    │              │  │  │  Sodium acetate）成分。  │
 ├──┼───────┼─┼─┼─────────────┤
 │ 7  │醋酸          │瓶│1 │1.即99年保字第1215號扣押物│
 │    │              │  │  │  品清單編號2-3 ，如現場照│
 │    │              │  │  │  片編號13所示（見偵查卷第│
 │    │              │  │  │  240 頁，本院99年度訴字第│
 │    │              │  │  │  923 號卷第169 頁）。    │
 │    │              │  │  │2.檢出醋酸（Acetic acid ）│
 │    │              │  │  │  成分。                  │
 ├──┼───────┼─┼─┼─────────────┤
 │ 8  │氯化鈀        │瓶│1 │1.即99年度保字第1215號扣押│
 │    │              │  │  │  物品清單編號2-4 ，如現場│
 │    │              │  │  │  照片編號14所示（見偵查卷│
 │    │              │  │  │  第240 頁，本院99年度訴字│
 │    │              │  │  │  第923 號卷第169 頁）。  │
 │    │              │  │  │2.檢出氯化鈀（俗稱鈀金，Pa│
 │    │              │  │  │  -lladium Chloride ）成分│
 │    │              │  │  │  。                      │
 ├──┼───────┼─┼─┼─────────────┤
 │ 9  │硫酸鋇        │瓶│1 │1.即99年度保字第1215號扣押│
 │    │              │  │  │  物品清單編號2-5 （見偵查│
 │    │              │  │  │  卷第243 頁）。          │
 │    │              │  │  │2.檢出硫酸鋇成分。        │
 ├──┼───────┼─┼─┼─────────────┤
 │10  │增壓電動馬達  │台│1 │見99年度保字第1215號扣押物│
 │    │              │  │  │品清單編號3 （見偵查卷第23│
 │    │              │  │  │9 頁）。                  │
 ├──┼───────┼─┼─┼─────────────┤
 │11  │毒品過濾器    │個│1 │99年度保字第1215號扣押物品│
 │    │              │  │  │清單編號4 （見偵查卷第 239│
 │    │              │  │  │頁）。                    │
 ├──┼───────┼─┼─┼─────────────┤
 │12  │毒品攪拌鐵棍  │支│2 │99年度保字第1215號扣押物品│
 │    │              │  │  │清單編號6 （見偵查卷第 239│
 │    │              │  │  │頁）。                    │
 ├──┼───────┼─┼─┼─────────────┤
 │13  │丙酮          │桶│1 │1.即99年度保字第1215號扣押│
 │    │              │  │  │  物品清單編號23，如現場照│
 │    │              │  │  │  片編號51所示（見偵查卷第│
 │    │              │  │  │  242 頁，本院99年度訴字第│
 │    │              │  │  │  923 號卷第188 頁）。    │
 │    │              │  │  │2.檢出丙酮（Acetone ）成分│
 │    │              │  │  │  。                      │
 ├──┼───────┼─┼─┼─────────────┤
 │14  │乙醇          │瓶│1 │1.即99年度保字第1215號扣押│
 │    │              │  │  │  物品清單編號26-2，如現場│
 │    │              │  │  │  照片編號54所示（見偵查卷│
 │    │              │  │  │  第242 頁，本院99年度訴字│
 │    │              │  │  │  第923 號卷第189 頁）。  │
 │    │              │  │  │2.檢出乙醇（俗稱酒精，Etha│
 │    │              │  │  │  -nol）成分。            │
 ├──┼───────┼─┼─┼─────────────┤
 │15  │氫氧化鈉      │包│8 │1.即99年度保字第1215號扣押│
 │    │              │  │  │  物品清單編號35-1至35-8，│
 │    │              │  │  │  如現場照片編號 111 、112│
 │    │              │  │  │  所示（見偵查卷第243 頁，│
 │    │              │  │  │  本院99年度訴字第923 號卷│
 │    │              │  │  │  第218 頁）。            │
 │    │              │  │  │2.驗前毛重3678.00 公克（包│
 │    │              │  │  │  裝塑膠袋重44.64 公克），│
 │    │              │  │  │  隨機自編號35-5取樣8.37公│
 │    │              │  │  │  克鑑定用罄，檢出氫氧化鈉│
 │    │              │  │  │  （Sodium hydroxide）成分│
 │    │              │  │  │  。                      │
 ├──┼───────┼─┼─┼─────────────┤
 │16  │高壓氣瓶      │個│1 │99年度保字第1215號扣押物品│
 │    │              │  │  │清單編號42（見偵查卷第 243│
 │    │              │  │  │頁）。                    │
 ├──┼───────┼─┼─┼─────────────┤
 │17  │舒鼻寧錠空瓶  │個│5 │99年度保字第1215號扣押物品│
 │    │              │  │  │清單編號45（見偵查卷第 243│
 │    │              │  │  │頁）。                    │
 ├──┼───────┼─┼─┼─────────────┤
 │18  │鹽酸          │瓶│3 │99年度保字第1215號扣押物品│
 │    │              │  │  │清單編號46（見偵查卷第 243│
 │    │              │  │  │頁）。                    │
 ├──┼───────┼─┼─┼─────────────┤
 │19  │Nokia 廠牌行動│具│1 │見桃園縣政府警察局龜山分局│
 │    │電話（內含晶片│  │  │扣押物品目錄表（見偵查卷第│
 │    │卡1 張）      │  │  │51頁）。                  │
 ├──┼───────┼─┼─┼─────────────┤
 │20  │白色物質      │瓶│1 │1.即99年度保字第1215號扣押│
 │    │              │  │  │  物品清單編號36，如現場照│
 │    │              │  │  │  片編號114 、115 所示（見│
 │    │              │  │  │  偵查卷第241 頁，本院99年│
 │    │              │  │  │  度訴字第923 號卷第219 至│
 │    │              │  │  │  220 頁）。              │
 │    │              │  │  │2.經檢視為玻璃碎片內帶有白│
 │    │              │  │  │  色物質，無法有效秤重，取│
 │    │              │  │  │  酌量以甲醇溶劑洗滌，取其│
 │    │              │  │  │  洗滌液鑑定，未檢出第二級│
 │    │              │  │  │  毒品甲基安非他命成分、或│
 │    │              │  │  │  第四級毒品即毒品先驅原料│
 │    │              │  │  │  假麻黃等成分。        │
 └──┴───────┴─┴─┴─────────────┘
附表四：
 ┌──┬───────┬─┬─┬─────────────┐
 │編號│  物品名稱    │單│數│      備         註       │
 │    │              │位│量│                          │
 ├──┼───────┼─┼─┼─────────────┤
 │ 1  │電磁爐、鍋子  │組│1 │99年度保字第1215號扣押物品│
 │    │              │  │  │清單編號5 （見偵查卷第 239│
 │    │              │  │  │頁）。                    │
 ├──┼───────┼─┼─┼─────────────┤
 │ 2  │電腦主機、液晶│組│1 │99年度保字第1215號扣押物品│
 │    │螢幕          │  │  │清單編號7 （見偵查卷第 239│
 │    │              │  │  │頁）。                    │
 ├──┼───────┼─┼─┼─────────────┤
 │ 3  │甘油          │瓶│1 │99年度保字第1215號扣押物品│
 │    │              │  │  │清單編號46（見偵查卷第 243│
 │    │              │  │  │頁）。                    │
 └──┴───────┴─┴─┴─────────────┘